# 单项计提坏账对非经常性损益的是否有影响

提问人：xdjglj 时间：2022-01-14 13:52:43
根据《非经常性损益（ 2008 ）》单独进行减值测试的应收款项减值准备转回属于非经，那相应的，单项计提是否可以放入非经了，如果不放入非经，会出现同一个单位计提坏账 放入经常性损益，坏账转回放入非经常性损益，这样可比性就很差了。请陈版主帮忙解答，谢谢！

回答人：chenyiwei
单项计提的坏账损失不属于非经常性损益，除非导致单项计提的原因是偶发性的自然灾害等不可抗力。这种单方向（不对称）的非经常性损益认定更多地是体现监管政策导向。